【裁判字號】    92,交易,349
【裁判日期】    920812
【裁判案由】    過失傷害
【裁判全文】
臺灣臺中地方法院刑事判決                     九十二年度交易字第三四九號
    公  訴  人  臺灣臺中地方法院檢察署檢察官
    被      告  乙○○
右列被告因過失傷害案件，經檢察官提起公訴（九十一年度偵字第一四六一二號），
本院判決如左：
    主  文
乙○○從事業務之人，因業務上之過失傷害人，處有期徒刑肆月，如易科罰金，以參
佰元折算壹日
     事  實
一、乙○○係以銑床為業，平日以小貨車運送銑床工具成品或半成品為其附隨業務，
    係以駕駛為附隨業務之人。其於民國（下同）九十一年一月二十二日下午六時十
    分許，駕駛車牌號碼Ｍ二–九一０三號自用小貨車，沿台中縣大里市○○路由南
    往北方向行駛，途經該路與仁誠路之無號誌交岔路口（為三岔路口，對向係仁誠
    路，左彎仍為光明路）時，應注意汽車行駛至交岔路口，轉彎車應暫停讓直行車
    先行，左轉彎時，應距交岔路口三０公尺前顯示方向燈或手勢，行至交岔路口中
    心處左轉，並不得占用來車道搶先左轉，而依當時情形，又無不能注意之情事，
    竟疏於注意，未暫停讓迎面沿仁誠路由北往南方向直行，由甲○○所駕駛之車牌
    號碼ＳＺＷ–二三三號機車先行，即貿然偏於道路左側占用來車道搶先左轉，遂
    與ＳＺＷ–二三三號機車發碰撞肇事，致甲○○受有右臏骨開放性骨折、右腕撓
    骨骨折、右手第四掌骨折、臉部撕裂傷、右手小指肌腱斷裂、牙齒九顆斷裂之傷
    害。乙○○見肇事後，隨即報警，並於警員到達現場時陳述肇事經過，自首犯罪
    ，而接受裁判
二、案經甲○○訴由台中縣警察局霧峰分局報請臺灣臺中地方法院檢察署檢察官偵查
    起訴。
    理  由
一、訊據被告乙○○對於右開時、地與告訴人甲○○發生車禍碰撞，致告訴人甲○○
    受有傷害其應負過失責任之事實，固供認不諱，惟辯稱：本件車禍伊固有過失，
    惟伊係隨著車陣在走，告訴人未開大燈致使伊誤判，且告訴人無照騎機車云云。
    惟查依卷附道路交通事故調查報告表及肇事現場圖顯示，肇事地點為台中縣大里
    市○○路與仁誠路無號誌交岔路口（為三岔路口，對向係仁誠路，左彎仍為光明
    路），按汽車行駛至交岔路口，轉彎車應暫停讓直行車先行，左轉彎時，應距交
    岔路口三０公尺前顯示方向燈或手勢，行至交岔路口中心處左轉，並不得占用來
    車道搶先左轉，道路交通安全規則第第一百零二條第一項第二、四款定有明文。
    被告駕車應注意上述安全規定，且依當時路狀，並無不能注意之情形，竟疏不注
    意，以致肇事，應有過失，而告訴人甲○○則無肇事因素，況本件送請鑑定，亦
    同此認定，有台灣省台中縣區車輛行車事故鑑定委員會中縣鑑字第九一０八００
    號鑑定意見書、台灣省車輛行車事故鑑定委員會府覆議字第九二一０三一五號函
    附卷可稽。至告訴人究竟有無開大燈行駛，因兩造各執一詞，實難認定，再者告
    訴人雖無駕照騎乘機車，惟此僅為告訴人違反行政罰法之問題，與本件車禍有無
    過失之判定尚無關連，是被告上開所辨，要屬卸責之詞，委無可採。此外復有道
    路交通事故調查報告表、現場照片五幀、台中縣警察局交通事故談話紀錄表、大
    里市仁愛綜合醫院診斷證明書附卷可參，是被告上開過失駕駛行為，核與告訴人
    甲○○之受傷間，具有相當因果關係，是被告上開犯行，堪以認定。
二、被告乙○○以銑床為業，平日即以上開小貨車運送銑床工具成品或半成品為附隨
    業務，係以駕駛為其附隨業務之人，已據其供明在卷。是被告於執行附隨業務中
    駕駛小貨車肇事，致告訴人受有如事實欄所示之傷害，核其所為，應成立刑法第
    二百八十四條第二項前段之業務過失傷害罪，公訴人漏未斟酌被告係以駕駛小貨
    車為其附隨業務，而認被告係犯同法第二百八十四條第一項前段之普通過失傷害
    罪，尚有未恰，惟其基本事實同一，本院自應予審理，並變更起訴法條。又被告
    於肇事後即向警報案接受偵訊並坦承肇事，有肇事現場圖及警訊筆錄可按，為對
    於未發覺之罪而受裁判，應依自首之規定酌減其刑。爰審酌被告之過失程度、所
    生之危害、肇事後之態度及被告肇事後尚未與被害人為民事和解賠償等一切情狀
    ，判處如主文所示之刑，並諭知易科罰金折算之標準，以示懲儆。
三、據上論斷，應依刑事訴訟法第二百九十九條第一項前段、第三百條，刑法第二百
    八十四條第二項前段、第六十二條前段、第四十一條第一項前段、罰金罰鍰提高
    標準條例第一條前段、第二條，判決如主文。
中      華      民      國    九十二    年      八      月     十二     日
                                      臺灣臺中地方法院交通法庭
                                          法  官   許  金  樹
右正本證明與原本無異
如不服本判決應於送達後十日內向本院提出上訴狀
                                          書記官
中      華      民      國    九十二    年        八    月      十二    日
附錄論罪科刑法條：
刑法第二百八十四條第二項
從事業務之人，因業務上之過失傷害人者，處一年以下有期徒刑、拘役或一千元以下
罰金，致重傷者，處三年以下有期徒刑、拘役或二千元以下罰金。


司法院資訊處製作；財團法人民間司法改革基金會備份。
